# 农业企业土地租赁费账务处理

提问人：zhongruifan 时间：2015-11-24 16:09:59
2014 年农业企业与农民签订的土地租赁合同期限是 6 年，约定的租赁费是 600 万元， 2014 年支付 360 万元。 2014 年账务处理是借：
长期待摊费用 600 万 贷：银行存款 360 万 贷：长期应付款 240 万？还是 借：长期待摊费用 360 万 贷：银行存款 360 万， 240万按照或有负债，在附注中披露？

回答人：chenyiwei
应是后者。尚未支付也尚未到对应年度的 240 万元属于待执行合同。根据《企业会计准则第 13 号——或有事项》规定，待执行合同除非变为亏损合同，否则不确认资产和负债。

提问人：zengfengxia 时间：2016-08-25 15:44:21
陈版，新的租赁准则下，这种尚未支付的确定租赁承诺是不是有特殊考虑？

回答人：chenyiwei
要。